臺灣高雄地方法院刑事判決　　　　　　　　　　　　九十一年度交易字第五八八號
　　公　訴　人　臺灣高雄地方法院檢察署檢察官
　　被　　　告　甲○○
右列被告因業務過失傷害案件，經檢察官提起公訴（九十一年度偵緝字第八三五號）
，本院判決如左：
    主  文
甲○○從事業務之人，因業務上之過失傷害人，處拘役伍拾日，如易科罰金，以佰
元折算壹日。
    事  實
一、甲○○以駕駛計程車載客為生，為從事駕運業務之人。於民國九十年七月二十六
    日中午十二時十分許，駕駛其租用之車號ＺＧ─五一六號計程車營業途中，沿高
    雄市○○區○○路由西向東方向行駛，行經青年一路與仁智街交岔路口，本應注
    意車輛行至交岔路口時，應注意並遵守燈光號誌之指示，而當時之天候晴朗、日
    間光線良好、路面乾燥、無缺陷、號誌亦正常，且依其智識、能力亦無不能注意
    之情事，竟疏未注意己方號誌為紅燈，未停車等候綠燈，即貿然闖越紅燈前進，
    因而在該交岔路口，撞及騎乘ＸＮＦ─四一五號機車由仁智街南北向直行欲通過
    該路口之乙○○，致乙○○人車倒地受有右踝骨折之傷害，適有巡邏警車停靠在
    附近街口，見發生交通事故即上前處理。
二、案經乙○○告由高雄市政府警察局苓雅分局移送臺灣高雄地方法院檢察署檢察官
    偵查起訴。
    理  由
一、訊據被告坦承於右揭時日，駕駛上開計乘車營業途中，行經上開交岔路口，疏未
    注意紅綠燈號誌，撞及正欲通過該路口之告訴人乙○○機車，致告訴人人車倒地
    受傷等事實，惟稱伊不知自己有無闖紅燈等語。然查；
（一）被告闖越紅燈撞及告訴人機車之情，除據告訴人指訴明確，且由被告於本院審
      理時亦坦承告訴人遭其撞倒後，有當場指責伊闖紅燈，伊當時對此亦無爭執之
      情，已可推知告訴人之指訴應非子虛，參核被告初於肇事現場即坦承肇事當時
      未注意己方燈號之情，另告訴人機車遭撞及時正由仁智街南北向直行欲通過該
      路口等情，有交通事故談話紀錄表、道路交通事故調查報告表在卷可按，足認
      本件肇事原因，應係被告行經該交岔路口，疏未注意己方號誌為紅燈，未停車
      等候綠燈，即貿然闖越紅燈直行，因而在該交岔路口，撞及綠燈欲通過該路口
      之告訴人機車等事實，已堪認定無疑。
（二）次按車輛行駛至交岔路口，其行進應遵守燈光號誌之指示，道路交通安全規則
      第一百零二條第一項第一款定有明文。查被告為計程車司機，平日以駕駛計程
      車載客為業，已據其自陳在卷，其對於前揭規定自不得諉為不知，且該規定之
      義務亦為被告應注意並能注意之事項。而依肇事當時天候晴朗、日間光線良好
      、路面乾燥、無缺陷、號誌亦正常，且依被告之智識、能力亦無不能注意之情
      事，竟疏未注意，貿然闖越紅燈前進，致撞及告訴人肇事，被告之駕駛行為顯
      有過失甚明。又告訴人確因本件車禍受有右踝骨折之傷害，復有高雄醫學大學
      附設中和紀念醫院診斷證明書乙紙在卷足憑，被告之過失行為與告訴人之受傷
      顯有相當因果關係。從而，本件事證明確，被告犯行，洵堪認定。
二、查被告係計程車司機，為從事駕駛業務之人，肇事當時亦於執行業務中，已據其
    自承無訛，故核其於執行業務中肇事致人受傷之所為，係犯刑法第二百八十四條
    第二項前段之業務過失傷害罪。審酌被告之過失程度，告訴人所受傷害狀況，及
    其肇事後迄未與告訴人達成民事和解，惟在庭態度尚稱良好，尚無犯罪科刑紀錄
    ，有臺灣高雄地方法院檢察署刑案資料查註紀錄表在卷供參等一切情狀，量處如
    主文所示之刑，並諭知易科罰金之折算標準。
據上論斷，應依刑事訴訟法第二百九十九條第一項前段，刑法二百八十四條第二項前
段、第四十一條第一項前段，罰金罰鍰提高標準條例第一條前段、第二條，判決如主
文。
中      華      民      國    九十一    年     十二     月    三十一    日
                                  臺灣高雄地方法院交通法庭
                                          法  官  陳  淑  卿
右正本證明與原本無異。
如不服本判決，應於判決送達後十日內，向本院提出上訴狀。
                                          書記官  邱  靜  銘
中      華      民      國    九十一    年     十二     月    三十一    日
附錄本判決論罪之法條：
刑法二百八十四條第二項前段
從事業務之人，因業務上之過失傷害人，處一年以下有期徒刑、拘役或一千元以下罰
金。
